【裁判字號】    97,訴,2212
【裁判日期】    971231
【裁判案由】    違反毒品危害防制條例
【裁判全文】
臺灣臺南地方法院刑事判決              97年度訴字第2212號
公  訴  人  臺灣臺南地方法院檢察署檢察官
被      告  乙○○
上列被告因違反毒品危害防制條例案件，經檢察官提起公訴（97
年度毒偵字第2903號），被告就被訴事實為有罪之陳述，經本院
裁定由受命法官獨任行簡式審判程序，本院判決如下：
    主  文
乙○○施用第一級毒品，累犯，處有期徒刑柒月，扣案之海洛因
壹包（檢驗後淨重零點壹參肆公克）沒收銷燬之。
    事  實
一、乙○○前於民國94年間，因施用毒品案件，經本院以94年度
    訴字第799號判處有期徒刑1年2月、4月，並定應執行刑為有
    期徒刑1年4月確定，並於95年1月15日假釋出監，嗣於96年1
    月18日假釋期滿未經撤銷視為執行完畢。
二、乙○○前於89年間，因施用毒品案件，經本院以89年度毒聲
    字第2359號裁定送勒戒處所施以觀察、勒戒，認有繼續施用
    傾向，另經本院以89年度毒聲字第2568號裁定送戒治處所施
    以強制戒治，嗣於90年3月20日停止處分出監，並於90年9月
    7日處分未經撤銷視為執行完畢。又於94年間因違反毒品危
    害防制條例案件，經本院以94年度訴字第799號判處有期徒
    刑1年2月、4月，並定應執行刑為有期徒刑1年4月確定。其
    於上開受強制戒治執行完畢後5年內，仍因有施用毒品案件
    ，經法院判處罪刑，即屬於「5年內再犯」，顯見其再犯率
    甚高，原實施觀察、勒戒，已無法收其實效，而無5年戒斷
    期之存在。
三、乙○○仍未戒除毒癮，於上開有期徒刑及強制戒治執行完畢
    後五年內，基於施用第一級毒品海洛因之犯意，於97年10月
    17日晚上8時許，在其台南市○○區○○路1段2巷48號住處
    ，以注射針筒注射之方式施用第一級毒品海洛因一次。嗣於
    97年10月18日下午1時許，在台南縣永康市○○路與中正南
    路交叉路口，為警查獲，並扣得海洛因一包（檢驗後淨重0.
    134公克），嗣警方於97年10月18日下午2時20分許經其同意
    採擷尿液送驗，結果呈現可待因陽性、嗎啡陽性反應而知悉
    上情。
四、案經台南市警察局第五分局報告臺灣臺南地方法院檢察署檢
    察官偵查起訴。
    理  由
壹、程序事項：
  一訊之被告乙○○對於起訴之犯罪事實均坦承不諱，並當庭表
    示認罪，而經本院裁定以簡式審判程序加以審理，則依據刑
    事訴訟法第273條之2、同法第159條第2項之規定，不適用傳
    聞法則有關限制證據能力之相關規定，合先敘明。
  二按觀察、勒戒或強制戒治執行完畢後，5年內再犯毒品危害
    防制條例第10條之罪者，檢察官應依法追訴，同條例第23條
    第2項定有明文。查被告於90年9月7日強制戒治執行完畢後
    ，又於94年間因違反毒品危害防制條例案件，經本院以94年
    度訴字第799號判處有期徒刑1年2月、4月，並定應執行刑為
    有期徒刑1年4月確定，有臺灣高等法院被告前案紀錄表一份
    附卷可稽。再按，被告於5年內曾經再犯，縱其三犯本案施
    用毒品之時間，在初犯受強制戒治執行完畢釋放5年以後，
    仍與「五年後再犯」之情形有別，且因已於「五年內再犯」
    ，顯見其再犯率甚高，原實施觀察、勒戒或強制戒治，已無
    法收其實效，即應由檢察官逕行依法追訴（最高法院九十五
    年度台非字第一０四號判決參照）。是被告前受強制戒治執
    行完畢之日距為本件犯行時雖相隔5年以上，然揆諸前揭說
    明，被告於上開受強制戒治執行完畢後5年內，仍因有施用
    毒品案件，經法院判處罪刑，即屬於「5年內再犯」，顯見
    被告之再犯率甚高，原實施觀察、勒戒，已無法收其實效，
    而無5年戒斷期之存在，本件施用毒品犯行自無再經觀察勒
    戒、強制戒治之必要，應由檢察官逕行起訴。是以，被告於
    強制戒治執行完畢後5年內再犯毒品危害防制條例之罪，即
    應依法追訴、審理。
貳、實體事項：
  一訊據被告乙○○就上開事實均坦承不諱，並有銓昕科技股份
    有限公司於97年10月30日藥物尿液檢驗報告一紙在卷為憑。
  二次按服用海洛因後24小時內約有服用量之80排泄於尿液中，
    其於尿液中排出之最長時限，受施用劑量、施用方式、個人
    體質及其代謝情況等因素影響，因個案而異，一般可檢出之
    最長時限為海洛因服用後2至4天，業經行政院衛生署管制藥
    品管理局於91年9月23日以管檢字第109652號函述明此旨綦
    詳。查被告於前揭時、地為警採集之尿液檢體，送驗結果呈
    嗎啡陽性、可待因陽性反應，此有銓昕科技股份有限公司於
    97年10月30日藥物尿液檢驗報告一紙在卷可稽，核與其自白
    相符，足認自白出於真實，應可採為認定事實之基礎。
  三綜上所述，本案事證明確，被告之犯行應可認定，應依法論
    科。
參、論罪：
  一按海洛因依毒品危害防制條例第2條第2項第1款規定屬第一
    級毒品，核被告乙○○所為，係犯同條例第10條第1項之施
    用第一級毒品罪，其持有第一級毒品海洛因為施用第一級毒
    品海洛因之階段行為，不另論罪。
  二被告有如犯罪事實欄一所示之前科紀錄，此有臺灣高等法院
    被告前案紀錄表一份在卷可按，其於有期徒刑執行完畢後5
    年內，故意再犯本件有期徒刑以上之罪，為累犯，應依刑法
    第47條第1項累犯之規定，加重其刑。
  三爰審酌被告已有犯罪事實欄一、二所示之前科紀錄，顯現其
    素行不佳，其經過觀察勒戒、強制戒治後，仍不知戒除毒品
    惡習，抗拒毒品之意志力薄弱、施用毒品之時間及次數、殘
    害自己之身心健康之結果、極易因吸毒而誘致犯他罪，危害
    他人法益、社會秩序及犯後坦承犯行等一切情狀，量處如主
    文所示之刑，以示懲儆。
  四按海洛因屬第一級毒品，為違禁物，不問屬於犯人與否，應
    沒收銷燬之，毒品危害防制條例第2條第2項第1款、第18條
    第1項前段分別定有明文。查本件扣案第一級毒品海洛因1小
    包（檢驗後淨重0.134公克），經送高雄市立凱旋醫院以化
    學呈色法及氣相層析質譜儀分析法鑑定，檢驗結果結果包含
    第一級毒品海洛因成分，此有該院97年11月18日高市凱醫驗
    字第8781號濫用藥物成品檢驗鑑定書一份在卷可參，故本件
    扣案之第一級毒品海洛因1小包（檢驗後淨重0.134公克），
    應依上開之規定宣告沒收銷燬之。
據上論斷，應依刑事訴訟法第273條之1第1項、第299條第1項前
段，毒品危害防制條例第10條第1項、第18條第1項前段，刑法第
11條、第47條第1項，判決如主文。
本案經檢察官甲○○到庭執行職務。
中    華    民    國    97    年    12    月    31   日
                  刑事第二庭    法  官  黃瑪玲
以上正本證明與原本無異。
如不服本判決，應於本判決送達後10日內，向本院提出上訴書狀
，並應敘述具體理由。如未敘述上訴理由者，應於上訴期間屆滿
後20日內向本院補提理由書狀（均須按他造當事人之人數附繕本
）「切勿逕送上級法院」。
                                書記官  黃玉秀
中    華    民    國    97    年    12    月    31   日
附錄法條
毒品危害防制條例第10條
施用第一級毒品者，處 6 月以上 5 年以下有期徒刑。
施用第二級毒品者，處 3 年以下有期徒刑。


司法院資訊處製作；財團法人民間司法改革基金會備份。
